# 关于交叉持股的合并抵消处理

提问人：137467336 时间：2019-02-20 14:44:31
在实际业务中，甲公司公司持有 A 公司 90% 的股份，持有 B 公司 75%股份，乙公司持有B 公司20% 的股份，另甲公司持有乙公司 19%的股份，A 公司持有乙公司 30% 的股份，甲公司和 A 公司对于乙公司的长投才有权益法核算， 1 月末甲公司编制合并报表，如何确定甲公司持有 B 公司的股份比例，以及合并报表中少数股东权益。假设 1 月份 A公司净资产 110万元，利润 10 万元，B 公司净资产 110 万元，利润 10 万元，乙公司净资产 100 万元，利润 10 万元。请教陈老师，万分感谢

回答人：chenyiwei
因为甲公司不控制乙公司（甲和A 合计对乙公司持股 49%），故乙公司持有的 B公司20% 股份作为少数股权看待。甲公司合并报表层面对乙公司的少数股权比例为 25%。另外，虽然甲和 A合计持有乙公司的 49%股份，而乙持有 B 的 20% 股份，但并不能将这间接享有的 9.8% 投资收益与少数股东损益在合并报表层面相抵。

提问人：137467336 时间：2019-02-25 14:30:51
陈老师，你表述的甲公司合并报表层面对乙公司的少数股权比例为 25%，应该是对B公司的少数股权比例为 25%吧，另外你说的间接享有的9.8%的投资收益不能相抵，是企业准则中的规定，还是现行企业中比较默认的做法

回答人：chenyiwei
1 、抱歉，是对 B 的少数股权比例为 25%。 2 、这个问题在瑞华研究中有过讨论。